臺灣臺中地方法院刑事裁定
111年度聲字第3034號
聲  請  人  臺灣臺中地方檢察署檢察官
受  刑  人  謝賀名




上列聲請人因受刑人數罪併罰有二裁判以上，聲請定其應執行之
刑（111年度執聲字第2231號），本院裁定如下：
    主    文
謝賀名所犯如附表所示之罪，所處如附表所示之刑，應執行有期
徒刑貳年柒月，併科罰金新臺幣伍萬元，罰金如易服勞役，以新
臺幣壹仟元折算壹日。
    理    由
一、聲請意旨略以：受刑人謝賀名（下稱受刑人）犯數罪，先後
    經判決確定如附表，應依刑法第53條、第51條第5、7款，定
    應執行之刑，爰依刑事訴訟法第477條第1項之規定聲請裁定
    ，併請依照刑法第42條第3 項，諭知易服勞役（聲請書誤載
    為依第41條第1項規定，諭知易科罰金之折算標準）之折算
    標準等語。　　
二、按裁判確定前犯數罪者，併合處罰之。數罪併罰，有二裁判
    以上者，依刑法第51條之規定，定其應執行之刑；數罪併罰
    ，分別宣告其罪之刑，宣告多數有期徒刑者，於各刑中之最
    長期以上，各刑合併之刑期以下，定其刑期。但不得逾30年
    ；宣告多數罰金者，於各刑中之最多額以上，各刑合併之金
    額以下，定其金額，刑法第50條第1 項前段、第53條、第51
    條第5款、第7款分別定有明文。又刑事訴訟法第477條第1項
    規定，應依刑法第50條、第53條規定定其應執行之刑者，由
    該案犯罪事實最後判決之法院之檢察官，聲請該法院裁定之
    。而不告不理為訴訟上之原則，定應執行刑之裁定亦同，法
    院於受理定應執行刑之案件時，應受聲請人聲請範圍之限制
    ，不得就未受請求之事項予以審酌。是檢察官聲請定應執行
    刑之案件，法院應僅就檢察官所聲請定應執行刑之各罪予以
    審核，縱被告另犯未經檢察官聲請定應執行刑之他罪，而原
    聲請定應執行刑之各罪，其部分之犯罪日期在被告另犯之他
    罪判決確定日期之前，部分在後，亦僅屬檢察官是否得再就
    該他罪聲請原法院裁定更定其應執行刑之問題，核與判斷檢
    察官原聲請定應執行刑之案件，是否合法無關（最高法院98
    年度台抗字第751號、98年度台抗字第623號、98年度台非字
    第6號裁判要旨及臺灣高等法院暨所屬法院105年法律座談會
    刑事類提案第15、16號研討結論意見參照）。
三、經查，本件受刑人謝賀名因犯如附表所示各罪，業經本院判
    處如附表所示之刑，均經分別確定在案，有該案件判決及臺
    灣高等法院被告前案紀錄表各1份在卷可稽。茲聲請人聲請
    定其應執行之刑，併就罰金部分諭知易服勞役之折算標準，
    本院審認其聲請厥為正當，應予准許。又定應執行刑，不僅
    攸關國家刑罰權之行使，於受刑人之權益亦有重大影響，除
    顯無必要或有急迫情形外，法院於裁定前，允宜予受刑人以
    言詞、書面或其他適當方式陳述意見之機會，程序保障更加
    周全（最高法院刑事大法庭110年度台抗大字第489號裁定意
    旨參照）。是經本院函請受刑人於文到5日內就本案定應執
    行刑之聲請具狀陳述意見，受刑人於111年10日11日收受本
    院函文後，於同日表示尚有案件在審，待全部案件判刑確定
    ，再另寫狀紙定應執行刑等語，有本院函文、送達證書及本
    院陳述意見表各1份在卷可參，已保障受刑人程序上之權益
    。爰審酌受刑人所犯如附表所示各罪之犯罪類型、行為態樣
    大致相同、侵害法益亦同及各罪依其犯罪情節所量定之刑等
    情狀，定其應執行刑，並諭知罰金易服勞役之折算標準如主
    文所示。　　
四、至受刑人表示尚有案件在審理中，待全部案件判刑確定，再
    另寫狀紙定應執行刑云云。惟依上開說明，法院於案件犯罪
    事實最後判決法院之檢察官聲請定應執行刑時，如檢察官之
    聲請合乎刑法第50條及第53條定應執行刑之規定，即應依法
    其應執行之刑，至其他尚在審理中而檢察官無從於本案一併
    聲請定應執行刑之案件，如嗣後經判決確定，且與本案檢察
    官聲請之各罪合於數罪併罰之要件者，仍得依刑事訴訟法第
    477條第2項規定，請求檢察官重行提出聲請，併此敘明。 
    　　　　
五、爰依刑事訴訟法第477條第1項，刑法第53條、第51條第5款
    、第7款、第42條第3 項前段，裁定如主文。　　
中　　華　　民　　國　　111 　年　　10　　月　　25　　日
                  刑事第一庭   法  官  黃龍忠
以上正本證明與原本無異。
如不服本裁定，應於收受送達後5 日內向本院提出抗告狀。（應
附繕本）
                               書記官  華鵲云
中　　華　　民　　國　　111 　年　　10　　月　　25　　日

受刑人謝賀名定應執行刑案件一覽表     編     號  1 2 (以下空白) 罪     名  詐欺 詐欺  宣 告 刑  有期徒刑1年4月 併科新臺幣10000元(6次) 有期徒刑1年3月 併科新臺幣10000元(3次)  犯罪日期  109/03/16(6次) 109/03/16(3次)  偵查(自訴)機關 年度案號  臺中地檢109年度偵字第35317號等 臺中地檢109年度偵字第353170號等  最後事實審 法 院 臺中地院 臺中地院   案 號 111年度金訴字第77號 111年度金訴字第77號   判決日 期 111/06/28 111/06/28   確定 判決 法 院 臺中地院 臺中地院   案 號 111年度金訴字第77號 111年度金訴字第77號   判 決 確定日 期 111/07/26 111/07/26  是否為得易科罰金之案件  否 否  備     註  臺中地檢111年度執字第9571號 臺中地檢111年度執字第9571號